臺北高等行政法院裁定
　　　　　　　　　　　　　　　　　　 93年度訴字第02968號
原　　　告　名富建設股份有限公司
代　表　人　甲○○
訴訟代理人　謝碧（會計師）
被　　　告　財政部臺灣省北區國稅局
代　表　人　許虞哲（局長）住同上
訴訟代理人　乙○○
上列當事人間因營業稅事件，原告不服財政部中華民國92年1月
27日台財訴字第0921350847號再訴願決定，提起行政訴訟。本院
裁定如下：
    主  文
原告之訴駁回。
訴訟費用由原告負擔。
    理  由
壹、按撤銷訴訟之提起，應於訴願決定書送達後2個月之不變期
    間內為之，此為行政訴訟法第106條第1項前段所明定。經查
    原告係於民國（下同）92年2月6日收受訴願決定書（寄存送
    達），此有財政部郵務送達證書附於訴願卷可稽，原告提起
    行政訴訟之期間，應自92年2月7日起算，扣除在途期間2日
    ，至92年4月8日即已屆滿。原告卻於93年9月8日始向本院提
    起行政訴訟，此有本院加蓋於訴狀上收文戳記所載日期可考
    ，已逾法定不變期間。
貳、對上開送達期日之認定，原告雖謂：
  一依稅捐稽徵法第18條第1項之規定：「稅捐稽徵機關為稽徵
    稅捐所發之各種文書，應受送達人拒絕收受者，稅捐稽徵機
    關得將文書寄存送達地之自治或警察機關，並作成送達通知
    書，黏貼於應受送達人之住所、居所、事務所或營業所門首
    ，以為送達。」
  二就本案92年2月6日再訴願決定書之送達而言，應受送達人並
    未拒絕收受，而送達機關逕行依寄存送達辦理，是其送達顯
    非合法。
  三又依稅捐稽徵法第18條第2項：「應受送達人行蹤不明，致
    文書無從送達者，稅捐稽徵機關應先向戶籍機關查明；如無
    著落時，應由稅捐稽徵機關保管應送達之文書，而於其牌示
    處黏貼，並於新聞紙登載公告，曉示應受送達人，應隨時向
    其領取。」就本案而言，再訴願決定書應依上述公示送達辦
    理，卻逕行按寄存送達行之。
  四本案於88年4月17日提出再訴願，財政部訴委會遲至92年元
    月才作出再訴願決定，92年2月6日寄存送達。
  五原告直至收到行政救濟終結補發稅單，才知道財政部訴委會
    已作出再訴願決定，於93年7月9日由代理人收到財政部訴委
    會寄發再訴願決定書。
參、惟查：
  一本案中再訴願決定書之送達，依訴願法第47條第3項準用行
    政訴訟法第73條第1項之規定，在送達處所未獲會晤應受送
    達人者，得以寄存送達之方式以為送達。原告誤以為本案應
    依稅捐稽徵法之送達規定為送達，顯有誤解。
  二而原告公司之事務所或營業所，依其在整個行政爭訟程序中
    各項文件之記載，自始即為「台北縣三重市○○路○段21巷
    21號3樓」（直到本院審理時亦然），足以表示其從未遷移
    新址，亦不符合行政訴訟法第81條所定公示送達之要件。事
    實上在本院審理中對原告公司之送達，其送達處所相同（同
    為台北縣三重市○○路○段21巷21號3樓），而且最後採取之
    送達方式也一樣是寄存送達，原告公司又如何能在事後不附
    任何理由及證據，而辯稱該公司有遷移之事實。
    【註】：負責人住所之遷移與公司事務所或營業所之遷移係
            屬不同之事。
  三從而被告機關於92年2月6日所為之寄存送達，並無不合法之
    情事，應認已生合法送達之效力。原告自該日起收受上開再
    訴願決定書亦可確認。
肆、是以原告提起本件訴訟依首開法條規定，顯非合法，應予駁
    回。
依行政訴訟法第107條第1項第6款、第104條、民事訴訟法第95條
、第78條，裁定如主文。
中　　華　　民　　國　　94　　年　 　6　　月　 30  　 日
                        第五庭審判長  法  官  黃清光
                                      法  官  劉介中
                                      法  官  帥嘉寶
上為正本係照原本作成。
如不服本裁定，應於送達後10日內向本院提出抗告狀（須按他造
人數附繕本）。
中　　華　　民　　國　　94　　年　 　6　　月　 30  　 日
   　　  　　　　　　　    　         書記官  蘇亞珍
